Minutes et répertoires du notaire Pierre I GRANDRYE, 10 janvier 1608 - 2 mai 1645 (étude V)
Archives nationales
- Minutes de Pierre I GRANDRYE, 4 février 1608 - 1645; MC/ET/V/35 - MC/ET/V/101
  - Minutes. 1629, janvier - 1629, juin, janvier 1629 - juin 1629; MC/ET/V/72
    - Inventaire après décès de Marguerite Marier, femme de Claude Gobelin, conseiller du roi, lieutenant au grenier à sel de Mante et de La Roche-Guyon, demeurant rue de la Verrerie., 31 mars 1629; MC/ET/V/72
      '... une espinette assise sur son pied de noyer à quatre colonnes tournez, prisée dix livres... 10 l.
      Documents du Minutier central concernant l'histoire de la musique (1600-1650), par Madeleine Jurgens, tome I [études I à X, 1763 actes], Paris, Archives nationales, 1967, p. 883 (instrument de recherche imprimé dématérialisé, certaines notices sont plus détaillées dans la version intégrale accessible en ligne par la rubrique 'Autres instruments de recherche', voir contexte dans le Plan d’orientation général - Notaires de Paris, guides thématiques du Minutier).
  - Minutes. 1629, juillet - 1629, décembre, juillet 1629 - décembre 1629; MC/ET/V/73
    - Contrat de mariage entre Jean Labbé. peintre, fils de feu Antoine Labbé et de Marie Bertrand, demeurant rue des Escoufles, et Marie Poitou, fille de Jean Poitou, marchand épicier, bourgeois de Paris, et d'Élisabeth Rousseau., 1er juillet 1629; MC/ET/V/73
      Régime: communauté..
      Dot: 1.500 livres dont 900 en argent et 600 livres en trousseau et meubles.
      Douaire: 500 livres.
      A la suite.
      - Du même jour. - Quittance de la dot.
      Documents du Minutier central concernant les peintres, sculpteurs et graveurs au XVIIe siècle (1600-1650) [études I à X, 1955 actes], par Marie-Antoinette Fleury, tome I, Paris, S.E.V.P.E.N, 1969, p. 352 (instrument de recherche imprimé dématérialisé, certaines notices sont plus détaillées dans la version intégrale accessible en ligne par la rubrique 'Autres instruments de recherche', voir contexte dans le Plan d’orientation général - Notaires de Paris, guides thématiques du Minutier).
      contrat de mariage; quittance; Ecouffes (rue des); Bertrand, Marie; Labbé, Antoine; Labbé, Jean; Poitou, Jean; Poitou, Marie; Rousseau, Elisabeth; peintre; commerçant
    - Contrat de mariage entre Philippe Jourdain, maître peintre, demeurant rue Vieille-du-Temple, âgé de trente-cinq ans, et Marie Godeau, âgée de trente ans, veuve de Louis Leduc, marchand tavernier, demeurant même rue., 30 novembre 1629 - 26 avril 1630; MC/ET/V/73
      Dot: 900 livres en argent et trousseau.
      Douaire: 300 livres. (1) A la suite:
      1630, 26 avril. - Confirmation par les époux Jourdain de leur contrat de mariage qu'ils avaient omis de faire insinuer dans les délais prescrits par l'ordonnance..
      Compléments de description: (1) Voir aussi Philippe Jordans, p. 347. Il doit s'agir du même personnage.
      Documents du Minutier central concernant les peintres, sculpteurs et graveurs au XVIIe siècle (1600-1650) [études I à X, 1955 actes], par Marie-Antoinette Fleury, tome I, Paris, S.E.V.P.E.N, 1969, p. 349 (instrument de recherche imprimé dématérialisé, certaines notices sont plus détaillées dans la version intégrale accessible en ligne par la rubrique 'Autres instruments de recherche', voir contexte dans le Plan d’orientation général - Notaires de Paris, guides thématiques du Minutier).
      contrat de mariage; Vieille-du-Temple (rue); Godeau, Marie; Jordans, Philippe; Jourdain, Philippe; Leduc (veuve); Leduc, Louis; peintre; restaurateur
  - Minutes. 1630, janvier - 1630, juin, janvier 1630 - juin 1630; MC/ET/V/74
  - Minutes. 1630, juillet - 1630, décembre, juillet 1630 - décembre 1630; MC/ET/V/75
    - Inventaire après décès de Augustin Guillain, maître des œuvres de maçonnerie et garde des fontaines de la ville de Paris, dont la bibliothèque très importante, 14 pages de livres et dessins., 3 juillet 1630; MC/ET/V/75
      inventaire après décès; Guillain, Augustin; maçon
  - Minutes. 1631, janvier - 1631, juin, janvier 1631 - juin 1631; MC/ET/V/76
  - Minutes. 1631, juillet - 1631, décembre, juillet 1631 - décembre 1631; MC/ET/V/77
    - Contrat de mariage entre Guillaume Boullot, barbier, demeurant rue Saint-Paul et Jeanne Godeau., 20 novembre 1631; MC/ET/V/77
      Parmi les signatures des témoins, figure celle de Philippe Jourdain,(1) maître peintre, beau-frère de la future à cause de Marie Godeau, sa femme..
      Compléments de description: (1) Il signe Phlip Jourdin.
      Documents du Minutier central concernant les peintres, sculpteurs et graveurs au XVIIe siècle (1600-1650) [études I à X, 1955 actes], par Marie-Antoinette Fleury, tome I, Paris, S.E.V.P.E.N, 1969, p. 350 (instrument de recherche imprimé dématérialisé, certaines notices sont plus détaillées dans la version intégrale accessible en ligne par la rubrique 'Autres instruments de recherche', voir contexte dans le Plan d’orientation général - Notaires de Paris, guides thématiques du Minutier).
      contrat de mariage; Saint-Paul (rue); Boullot, Guillaume; Godeau, Jeanne; Godeau, Marie; Jourdain, Philippe; Jourdin, Philippe; coiffeur; peintre
  - Minutes. 1632, janvier - 1632, juin, janvier 1632 - juin 1632; MC/ET/V/78
  - Minutes. 1632, juillet - 1632, décembre, juillet 1632 - décembre 1632; MC/ET/V/79
  - Minutes. 1633, janvier - 1633, juin, janvier 1633 - juin 1633; MC/ET/V/80
  - Minutes. 1633, juillet - 1633, décembre, juillet 1633 - décembre 1633; MC/ET/V/81
  - Minutes. 1634, janvier - 1634, juin, janvier 1634 - juin 1634; MC/ET/V/82
    - Contrat de mariage entre maître Pierre de La Marche, procureur en la cour de parlement, demeurant rue des Canettes, paroisse Saint-Christophe-en-la-Cité, fils de maître François de La Marche, procureur au siège royal de (?), demeurant à Villers sur Campsart, bailliage d'Amiens et de Marie Parmentier, décédée, d'une part, et Madeleine Charlet, demeurant rue de la Tisseranderie, paroisse Saint-Médéric, fille de maître Simon Charlet, Notaire du Roi au Châtelet de Paris, demeurant rue de la Tisseranderie, paroisse Saint-Médéric et de Madeleine Anquetin, d'autre part., 29 janvier 1634; MC/ET/V/82
      contrat de mariage; Canettes (rue des); Tixeranderie (rue de la); Villers-Campsart (Somme); Anquetin, Madeleine; Charlet, Madeleine; Charlet, Simon; La Marche, François de; La Marche, Pierre de; Parmentier, Marie; notaire; procureur du roi (Ancien Régime); procureur du roi (Ancien Régime)
    - Contrat de mariage entre André Boucher, cuisinier au service de monsieur Faure, sieur de Courmaimain, gentilhomme ordinaire de la chambre du Roi, demeurant rue Saint-Jacques, paroisse Saint-Séverin, fils de Camille Boucher, décédé, et de Jeanne Morin, décédée, d'une part, et Madeleine Crespin, demeurant rue Jean de L'Espine, paroisse Saint-Jean, fille de Marin Crespin, décédé, et de Claude Jumantier, décédée, d'autre part., 30 janvier 1634; MC/ET/V/82
      Le futur habite chez le sieur Faure; la future, native de Chartres.
      contrat de mariage; Chartres (Eure-et-Loir); Courmemin (Loir-et-Cher); Jean-de-l'Epine (rue); Saint-Jacques (rue); Boucher, André; Boucher, Camille; Crespin, Madeleine; Crespin, Marin; Faure (M.); Jumantier, Claude; Morin, Jeanne; cuisinier; officier de la Chambre du roi (Ancien Régime)
    - Contrat de mariage entre Barnabé Boutart, débardeur sur le port de Grève, demeurant rue de la Mortellerie, paroisse Saint-Jean, fils de Daniel Boutart, décédé, laboureur, demeurant à Biseuil-sur-Marne et de Jeanne Balourdel, décédée, d'une part, et Marie Babeau, fille de Claude Babeau, décédé, huissier du Roi au bailliage de Riselhault en Bourgogne, demeurant à Riselhault en Bourgogne et d'Étiennette Laville, décédée, d'autre part., 1er février 1634; MC/ET/V/82
      contrat de mariage; Bisseuil (Marne); Grève (port de la); Mortellerie (rue de la); Babeau, Claude; Babeau, Marie; Balourdel, Jeanne; Boutart, Barnabé; Boutart, Daniel; Laville, Etiennette; huissier; agriculteur
    - Contrat de mariage entre Georges Tillié, compagnon tonnelier, demeurant rue Jean Saint-Denis, paroisse Saint-Germain l'Auxerrois, fils de Pierre Tillié, raccoustreur de bas d'étame, d'une part, et Anne Alexandre, au service de maître Claude Boucher, procureur au Châtelet, fille de Philippe Alexandre, décédé, et de Nicole Moreau, décédée, d'autre part., 5 février 1634; MC/ET/V/82
      contrat de mariage; Jean-Saint-Denis (rue); Alexandre, Anne; Alexandre, Philippe; Boucher, Claude; Moreau, Nicole; Tillié, Georges; Tillié, Pierre; employé de maison; procureur de justice (Ancien Régime); tonnelier
    - Contrat de mariage entre Joseph Ducot, chirurgien, demeurant rue du Bourg l'Abbé, paroisse Saint-Leu-Saint-Gilles, fils de Arnould Ducot et de Jeanne Darnos, d'une part, et Charlotte de Choisy, veuve, demeurant rue de la Coutellerie, paroisse Saint-Jean-en-Grève, veuve de Martin Arnould, maître doreur sur cuir, d'autre part., 16 février 1634; MC/ET/V/82
      contrat de mariage; Bourg-l'Abbé (rue du); Coutellerie (rue de la); Arnould, Martin; Choisy, Charlotte de; Darnos, Jeanne; Ducot, Arnoul; Ducot, Joseph; chirurgien; décorateur
    - Contrat de mariage entre Gilles Herbetmean, veuf, gagne-deniers au port de Grève, demeurant grande rue du Faubourg Saint-Jacques, paroisse Saint-Jacques du Haut Pas, d'une part, et Bonne Joignant, veuve, demeurant rue Saint-Martin, paroisse Saint-Nicolas des Champs, veuve de Martin Piquet, maréchal, d'autre part., 20 février 1634; MC/ET/V/82
      contrat de mariage; Faubourg-Saint-Jacques (rue du); Grève (port de la); Saint-Martin (rue); Herbetmean, Gilles; Joignant, Bonne; Piquet, Martin; journalier; maréchal-ferrant
    - Contrat de mariage entre Claude Benoist, compagnon tablettier, demeurant rue de la Mortellerie, paroisse Saint-Gervais, fils de Claude Benoist, décédé, menuisier, demeurant à Proprechamps en Franche-Comté et de Antoinette Nicolle, décédée, d'une part, et Michelle Masson, demeurant place de Grève, fille de Aubin Masson, décédé, marchand de meules, demeurant à Houlebecq et de Noëlle Sirois, d'autre part., 26 juin 1634; MC/ET/V/82
      La future habite chez Claude Granger, son cousin; la mère de la future, veuve.
      contrat de mariage; Grève (place de); Mortellerie (rue de la); Benoist, Claude; Granger, Claude; Masson, Aubin; Masson, Michèle; Nicolle, Antoinette; Sirois, Noëlle; commerçant; menuisier; tabletier
  - Minutes. 1634, juillet - 1634, décembre, juillet 1634 - décembre 1634; MC/ET/V/83
    - Inventaire après décès de Catherine Forsoni, veuve de Barthélemy Isoloni, florentin, demeurant en deux chambres basses de l'hôtel du Luxembourg., 26 juin 1634; MC/ET/V/83
      (fol. 3): '... une petite espinette de cuir rouge, posée sur son chassis de bois de noyer, prisée ... 6 l.
      Documents du Minutier central concernant l'histoire de la musique (1600-1650), par Madeleine Jurgens, tome I [études I à X, 1763 actes], Paris, Archives nationales, 1967, p. 887 (instrument de recherche imprimé dématérialisé, certaines notices sont plus détaillées dans la version intégrale accessible en ligne par la rubrique 'Autres instruments de recherche', voir contexte dans le Plan d’orientation général - Notaires de Paris, guides thématiques du Minutier).
    - Contrat de mariage entre Jean Herbert, gagne-deniers, demeurant Faubourg Saint-Antoine, paroisse Saint-Paul, d'une part, et Jacqueline Normant, majeure, fille de Bonnaventure Normant, décédé, maître cordonnier, demeurant à Aumalle et de Sainte Damermain, décédée, d'autre part., 10 juillet 1634; MC/ET/V/83
      La future, jouissant de ses droits
      contrat de mariage; Aumale (Seine-Maritime); Saint-Antoine (faubourg); Damermain, Sainte; Herbert, Jean; Normant, Bonaventure; Normant, Jacqueline; cordonnier; journalier
    - Contrat de mariage entre maître Jacques Manson, secrétaire de la Chambre du Roi, demeurant rue Saint-Honoré, paroisse Saint-Germain l'Auxerrois, d'une part, et Jacqueline Clier, veuve, demeurant rue Saint-Jacques, paroisse Saint-Benoît, veuve de Jean Laquen, marchand de vin, d'autre part., 5 octobre 1634; MC/ET/V/83
      contrat de mariage; Saint-Honoré (rue); Saint-Jacques (rue); Clier, Jacqueline; Laquen, Jean; Manson, Jacques; commerçant; secrétaire du roi (Ancien Régime); officier de la Chambre du roi (Ancien Régime)
    - LABBÉ (Jean) Peintre demeurant rue de la Tisseranderie § Inventaire après décès de. .. à la requête de Marie POITOU, sa veuve., 20 octobre 1634; MC/ET/V/83
      Artisans XVIIe, par M. Jurgens, M.A. Fleury, R. Gourmelon et le personnel du Minutier central, 1954-1996 (fichier papier entièrement dématérialisé; voir contexte dans le Plan d’orientation général - Notaires de Paris, guides thématiques du Minutier).
      inventaire; Labbé, Jean
    - Donation par Jean Denis, maître facteur d'instruments, bourgeois de Paris, demeurant rue des Amandiers, du consentement de ses enfants Pierre Denis, maître facteur d'instruments, et Suzanne Denis, femme de Noël Lozon, chapelier, et de celui de Louis Boullenger, marchand libraire, demeurant rue Saint-Jacques, agissant comme tuteur des enfants de feu Thomas Denis, à son autre fils Jean Denis, maître facteur d'instruments, demeurant rue des Arcis, d'une maison sise à Dugny. Cette donation est faite pour la bonne amitié qu'il porte à son fils et à cause des bonnes assistances qu'il en a reçues ainsi qu'à charge de lui verser 200 livres de pension viagère par an., 23 octobre 1634; MC/ET/V/83
      Documents du Minutier central concernant l'histoire de la musique (1600-1650), par Madeleine Jurgens, tome I [études I à X, 1763 actes], Paris, Archives nationales, 1967, p. 739 (instrument de recherche imprimé dématérialisé, certaines notices sont plus détaillées dans la version intégrale accessible en ligne par la rubrique 'Autres instruments de recherche', voir contexte dans le Plan d’orientation général - Notaires de Paris, guides thématiques du Minutier).
    - Contrat de mariage entre Pierre Marguillier, compagnon doreur sur fer, fils de Simon Marguillier, décédé, demeurant à Crécy en Brie et de Marguerite Ducharme, demeurant à Crécy en Brie, d'une part, et Anne Vallée, veuve, demeurant rue de la Tisseranderie, paroisse Saint-Jean, veuve de Nicolas Leconte, maître doreur, fille de Pierre Vallée, maître doreur, d'autre part., 19 novembre 1634; MC/ET/V/83
      Le futur habite au logis de Pierre Vallée, maître doreur à Paris; la mère du futur, veuve
      contrat de mariage; Crécy-la-Chapelle (Seine-et-Marne); Tixeranderie (rue de la); Ducharme, Marguerite; Leconte, Nicolas; Marguillier, Pierre; Marguillier, Simon; Vallée, Anne; Vallée, Pierre; décorateur; décorateur
  - Minutes. 1635, janvier - 1635, juin, janvier 1635 - juin 1635; MC/ET/V/84
    - Marché par lequel François Payquier, marbrier du roi, demeurant rue du Cimetière-Saint-Nicolas-des-Champs, s'engage envers Zacharie Normain, maître sculpteur, à tailler, pour la Pentecôte prochaine, six colonnes de marbre noir, d'ordre ionique, de 5 pieds et demi de haut et de 9 pouces de diamètre, moyennant la somme de 270 livres, dont 75 livres payées d'avance et le reste à la livraison., 5 janvier 1635; MC/ET/V/84
      Ledit Payquier donne en outre audit Normain une somme de 30 livres pour partie du prix de deux blocs de marbre vendus par lui à Petre Adrien, marchand, demeurant à Amsterdam, dont Zacharie Normain était le facteur. Les blocs de marbre ont été vendus à raison de deux livres par pied cube.
      Documents du Minutier central concernant les peintres, sculpteurs et graveurs au XVIIe siècle (1600-1650) [études I à X, 1955 actes], par Marie-Antoinette Fleury, tome I, Paris, S.E.V.P.E.N, 1969, p. 519 (instrument de recherche imprimé dématérialisé, certaines notices sont plus détaillées dans la version intégrale accessible en ligne par la rubrique 'Autres instruments de recherche', voir contexte dans le Plan d’orientation général - Notaires de Paris, guides thématiques du Minutier).
      marché; Amsterdam (Pays-Bas); Cimetière-Saint-Nicolas (rue du); Adrien, Petre; Normain, Zacharie (15..-1613); Payquier, François; tailleur de pierre; commerçant; sculpteur
    - MORIN (Guillaume) maître éperonnier demeurant rue Vieille tisserandrye § inventaire après décès de la femme de... en présence de Gilbert COMERY, maître éperonnier; inventaire de la marchandise; 2 tableaux, 20 janvier 1635; MC/ET/V/84
      inventaire; Morin, Guillaume
    - GROUARD (Guillaume) maître menuisier § apprentissage chez. .. de Guillaume MULLOT âgé de 16 ans, fils de feu Paul MULLOT, menuisier pour cinq ans, sans débours de part et d'autres, 6 février 1635; MC/ET/V/84
      contrat d'apprentissage; Grouard, Guillaume
    - MACONNERIE-CHARPENTERIE-COUVERTURE (ouvrages de) § Devis des. .. qu'il convient de faire pour Claude LE RAGEOIS, sieur de BERTONVILLIERS, conseiller secrétaire du Roi, en une place qu'il a acquise en l'Ile Notre-Dame, par Jean DELANOUE, maçon moyennant cent cinq mille livres, 26 février 1635; MC/ET/V/84
      devis; Le Rageois, Claude; Delanque, Jean; maçon; charpentier; couvreur
    - MACONNERIE-CHARPENTERIE-COUVERTURE (ouvrages de) § devis des. .. dans les cours, cuisine et écuries dans une maison sise dans l'Ile-Notre-Dame appartenant à Claude LERAGOIS, sieur de Bretonvilliers par Jean DELANOUE, maçon moyennant 200.000 l.t., 11 mai 1635; MC/ET/V/84
      devis; Leragois, Claude, sieur deBretonvilliers; Delanoue, Jean; maçon; charpentier; couvreur
    - MENUISERIE ouvrages de § devis des. .. de bois de sapin à faire de neuf par Pierre VANDERVEKENE, marchand bourgeois de Paris pour les dames religieuses de l'Assomption Notre Dame, au faubourg Saint-Honoré par Jean HUTINO maître menuisier, moyennant mille vingt quatre l. 7 s 8 d., 16 mai 1635; MC/ET/V/84
      devis; Vandervekene, Pierre; Hutino, Jean; menuisier
    - DUBOUT (Pierre) tapissier ordinaire du Roi demeurant aux galeries du Louvre § marché de tapisserie entre .. et Gérard LAURENT, tapissier, pour une tenture de tapisserie de l'histoire de Reynauld et Armide semblable à celle faite pour le Roi, moyennant 100 l. t. pour Claude LERAGOIS, sieur de BRETONVILLIERS, 22 mai 1635; MC/ET/V/84
      marché; Dubout, Pierre
    - Contrat d'apprentissage pour cinq ans, au profit de Jean Le Jay, âgé de quatorze ans, entre Paul Le Jay, chargeur de bois, demeurant rue de la Juiverie, son père, et Jacques Testelin, maître peintre, moyennant 150 livres, dont 75 livres payées comptant., 6 juin 1635; MC/ET/V/84
      L'apprenti sera nourri et logé chez son maître et habillé aux frais de ses parents.
      Documents du Minutier central concernant les peintres, sculpteurs et graveurs au XVIIe siècle (1600-1650) [études I à X, 1955 actes], par Marie-Antoinette Fleury, tome I, Paris, S.E.V.P.E.N, 1969, p. 674 (instrument de recherche imprimé dématérialisé, certaines notices sont plus détaillées dans la version intégrale accessible en ligne par la rubrique 'Autres instruments de recherche', voir contexte dans le Plan d’orientation général - Notaires de Paris, guides thématiques du Minutier).
      contrat d'apprentissage; Juiverie (rue de la); Le Jay, Jean; Le Jay, Paul; Testelin, Jacques; peintre
  - Minutes. 1635, juillet - 1635, décembre, juillet 1635 - décembre 1635; MC/ET/V/85
    - MAÇONNERIE (ouvrages de) § devis des. .. qu'il convient faire de neuf à une maison sise à Paris rue de la Tisserandrye appartenant à Madame DESFONTAINES par René MOYER, maçon, 17 juillet 1635; MC/ET/V/85
      devis; Desfontaines, Madame.; Moyer, René; maçon
    - Inventaire après décès de François Miron, abbé de Saint-Aches, demeurant rue Galiace., 3 octobre 1635; MC/ET/V/85
      (fol. 4): En un bouge attenant à la chambre,.
      '... deux vyelles de bois fason de Rouen, prisée ensemble... 40 s.
      Documents du Minutier central concernant l'histoire de la musique (1600-1650), par Madeleine Jurgens, tome I [études I à X, 1763 actes], Paris, Archives nationales, 1967, p. 888 (instrument de recherche imprimé dématérialisé, certaines notices sont plus détaillées dans la version intégrale accessible en ligne par la rubrique 'Autres instruments de recherche', voir contexte dans le Plan d’orientation général - Notaires de Paris, guides thématiques du Minutier).
      Miron, François
    - Inventaire après décès de François Miron, abbé de Saint-Acheul, dont sa bibliothèque., 10 octobre 1635; MC/ET/V/85
      inventaire après décès; Miron, François; abbé
    - HERMANT (Claude) de orfèvre demeurant au bout du Pont-au-change § procuration par. .. à. .., 18 octobre 1635; MC/ET/V/85
      procuration; Hermant, Claude
    - BOUDIN (Thomas) Sculpteur § Mariage de Marie, fille de. .. avec Pierre RICHER, maître orfèvre, 9 décembre 1635; MC/ET/V/85
      contrat de mariage; Boudin, Thomas
    - TABLEAUX § inventaire après décès de Pierre GARNIER marchand, bourgeois de Paris; 20 tableaux; 6 estampes, 12 décembre 1635; MC/ET/V/85
      inventaire; Garnier, Pierre
    - BARBIER-CHIRURGIEN HUMBERT (Claude) § apprentissage, 10 octobre 1695; MC/ET/V/85
      contrat d'apprentissage; Humbert, Claude
  - Minutes. 1636, janvier - 1636, juin, janvier 1636 - juin 1636; MC/ET/V/86
    - ANTHOME (Jean) § inventaire après décès de Jean ANTHOME à la requête de Pierre RICHER, orfèvre, 5 janvier 1636; MC/ET/V/86
      inventaire après décès; Anthome, Jean
    - Contrat d'apprentissage pour cinq ans, au profit de Pierre Clément, âgé de quatorze ans, entre Pierre Clément, maître menuisier, son père, demeurant rue et paroisse Sain-Jean-en-Grève, et Jean Cares, maître peintre, demeurant au carrefour Guillori, moyennant 120 livres tournois dont 18 livres payées d'avance., 6 janvier 1636; MC/ET/V/86
      Documents du Minutier central concernant les peintres, sculpteurs et graveurs au XVIIe siècle (1600-1650) [études I à X, 1955 actes], par Marie-Antoinette Fleury, tome I, Paris, S.E.V.P.E.N, 1969, p. 111 (instrument de recherche imprimé dématérialisé, certaines notices sont plus détaillées dans la version intégrale accessible en ligne par la rubrique 'Autres instruments de recherche', voir contexte dans le Plan d’orientation général - Notaires de Paris, guides thématiques du Minutier).
      contrat d'apprentissage; Guilleri (carrefour); Saint-Jean-en-Grève (paroisse); Cares, Jean; Clément, Pierre; menuisier; peintre
    - CASSE (Jehan) maître peintre § apprentissage chez. .. de Pierre CLÉMENT âgé de 14 ans 1/2, fils de Pierre CLÉMENT, menuisier pendant 5 ans moyennant 120 l., 6 janvier 1636; MC/ET/V/86
      contrat d'apprentissage; Casse, Jehan; Clément, Pierre
    - HERMANT (Claude) de marchand maître orfèvre § Quittance à. .. par Michel ROUSSEL avocat au Parlement de la somme de 260 l. 8 s. 6 d., 10 janvier 1636; MC/ET/V/86
      quittance; Hermant, Claude
    - CHARON (Jean) maître plombier fontainier demeurant rue de la Vannerie, fils de défunt Alain CHARON, maître plombier-fontainier à Paris et de Jacqueline BALLU § Mariage de. .. et de Françoise LOINTIER, veuve de Georges ARMANT, maître plombier fontainier à Paris., 27 janvier 1636; MC/ET/V/86
      contrat de mariage; Charon, Jean; Armant, Georges
    - COUVREUR de maisons MICHELARME François § contrat de mariage, 27 janvier 1636; MC/ET/V/86
      contrat de mariage; Michelarme, François
    - COUVREUR de maisons DUQUESNE Quentin § contrat de mariage, 27 janvier 1636; MC/ET/V/86
      contrat de mariage; Duquesne, Quentin
    - COUTURIÈRE en DRAP (Maîtresse) demeurant rue de la Tisseranderie RENOULT (Marie) § Apprentissage chez Marie RENOULT, 4 février 1636; MC/ET/V/86
      contrat d'apprentissage; Renoult, Marie